cs: Metoda stlačení: Bez komprese; Rolování; Stlačení pomocí popruhů; Vysávání; Stlačení pomocí zipu; Jiné
tr: Sıkıştırma yöntemi: Yok; Yukarı sarılır; Kayış sıkıştırma; Vakum; Fermuarlı sıkıştırma; Diğer
fi: Puristusmenetelmä: Ei mitään; Rullattava; Hihna; Vakuumi; Vetoketju; Muu
hr-HR: Metoda kompresije: Nema; Roll-up; Kompresija remenom; Vakumiranje; Kompresija patentnim zatvaračem; Ostalo
fr: Méthode de compression: Aucune; Enroulable; Compression par sangle; Aspiration; Compression par fermeture éclair; Autre
bg-BG: Метод на компресиране: Няма; Навиващо се; Компресиране с ремъци; Вакуум; Компресиране с цип; Друго
it: Metodo di compressione: Nessuna; Roll-up; Compressione a cinghia; Sottovuoto; Compressione a cerniera; Altro
hu: Tömörítési módszer: Egyik sem; Feltekerhető; Szíjas kompresszió; Vákuum; Cipzáras kompresszió; Egyéb
ja: 圧縮方法: なし; ロールアップ; ストラップ圧縮; 真空; ジッパー圧縮; その他
lt-LT: Suspaudimo būdas: Nėra; Vyniojamas; Diržų suspaudimas; Vakuuminis; Užtrauktuko suspaudimas; Kita
th: วิธีการบีบอัด: ไม่มี; ม้วนแน่น; การบีบอัดด้วยสายรัด; สุญญากาศ; การบีบอัดด้วยซิป; อื่นๆ
en: Compression method: None; Roll-up; Strap compression; Vacuum; Zipper compression; Other
sl-SI: Metoda stiskanja: Brez; Zavit; Kompresija traku; Sesalnik; Kompresija z zadrgo; Druga
pt-BR: Método de compressão: Nenhum; Enrolável; Compressão por fitas; Aspirador de pó; Compressão por zíper; Outro
zh-TW: 壓縮方式: 無; 捲起; 綁帶壓縮; 真空壓縮; 拉鍊壓縮; 其他
ko: 압축 방식: 없음; 롤식; 스트랩 압축; 진공; 지퍼 압축; 기타
pt-PT: Método de compressão: Nenhum; Enrolar; Compressão por alça; Vácuo; Compresão por fecho; Outro
de: Komprimierungsmethode: Keine; Aufrollen; Riemenkompressor; Vakuum; Zipper-Kompressor; Sonstiges
nb: Komprimeringsmetode: Ingen; Rull opp; Stroppkompresjon; Vakum; Glidelåskompresjon; Annet
sk-SK: Metóda kompresie: Žiadny; Rolovací; Stratová kompresia; Vysávač; Kompresia vo formáte ZIP; Iné
pl: Metoda kompresji: Brak; Zwijanie; Kompresja za pomocą paska; Próżniowe; Kompresja za pomocą zamka; Pozostałe
nl: Compressiemethode: Geen; Oprollen; Bandcompressie; Vacuüm; Ritscompressie; Overig
ru: Метод сжатия: Нет; Скручивание вручную; Ременная стяжка; Вакуумирование; Компрессионная застежка-молния; Другой
sv: komprimeringsmetod: Inga; Rulla upp; Remkomprimering; Vakuum; Dragkedja med dragkedja; Övrigt
da: Komprimeringsmetode: Ingen; Roll-up; Remkomprimering; Vakuum; Lynlåskomprimering; Andet
vi: Phương pháp nén: Không có; Cuộn lên; Nén bằng dây đai; Chân không; Nén bằng khóa kéo; Khác
ro-RO: Metodă de comprimare: Niciuna; Rulantă; Compresie cu curele; Cu vid; Compresie cu fermoar; Altele
es: Método de compresión: Ninguno; Enrollable; Correa de compresión; Aspirador; Cremallera de compresión; Otros
el: Μέθοδος συμπίεσης: Καμία; Με ρολό; Συμπίεση λουριού; Κενού; Συμπίεση με φερμουάρ; Άλλο
zh-CN: 压缩方法: 无; 卷压式; 绑带压缩; 真空式; 拉链压缩; 其他